【裁判字號】    98,抗,641
【裁判日期】    981222
【裁判案由】    清償債務
【裁判全文】
臺灣高等法院臺中分院民事裁定  98年度抗字第641號
抗  告  人  甲○○
抗告人因與相對人中央存款保險股份有限公司間清償債務事件，
對於中華民國98年10月14日臺灣彰化地方法院97年度重訴字第42
號裁定提起抗告，本院裁定如下：
    主  文
抗告駁回。
抗告費用由抗告人負擔。
    理  由
一、按提起民事第二審上訴，應依民事訴訟法第77條之16規定繳
    納裁判費，為必須具備之程式。再按上訴有應繳而未繳裁判
    費者，原第一審法院應定期間命其補正，如不於期間內補正
    者，原第一審法院應以裁定駁回之，民事訴訟法第442條第2
    項定有明文。
二、原裁定略以：抗告人與相對人中央存款保險股份有限公司間
    清償債務事件，抗告人對於中華民國98年7月30日原審法院
    第一審判決，提起第二審上訴。依法應繳納裁判費新臺幣2,
    081,473元，未據其繳納裁判費，經原審於98年9月8日通知
    限抗告人於收受裁定送達後10日內補正，此項通知已於98年
    9月14日送達，有送達證書在卷可稽。上訴人逾期迄今仍未
    補正，其上訴自非合法，應予駁回。
三、抗告意旨則以：
  (一)抗告人甲○○並未於民國98年9月14日收到臺灣彰化地方法
    院97年度重上字第42號命伊繳費之裁定，自不發生送達之效
    力。又上開裁定並未於98年9月8日通知抗告人限伊於收受裁
    定送達後10日內補正。
  (二)依行政院金融重建基金設置及管理條例第17條第3項規定，
    本件上訴第二審，毋須繳納裁判費，原審未注意及此，以抗
    告人未據其繳納裁判費，而裁定駁回抗告人之上訴，原裁定
    顯非適法。
四、查，臺灣彰化地方法院97年度重訴字第42號命抗告人補正裁
    判費之裁定，已於98年9月14日送達，並由抗告人之同居人
    林正民代為收受，此有送達證書在卷可稽（原審卷第216頁
    參照）。上開裁定既經合法送達，抗告人未於收受裁定送達
    後10日內補正裁判費，原審依法駁回抗告人之上訴，經核於
    法並無違誤。
五、復按存保公司於依金融重建基金設置及管理條例規定辦理賠
    付後，在其賠付之限度內，取得該金融機構對其負責人、職
    員因委任或僱傭契約所生之債務不履行損害賠償請求權或侵
    權行為損害賠償請求權，與其職務保證人、保證保險人及共
    同侵權行為人之損害賠償請求權。又存保公司依上開規定提
    起訴訟時，暫免繳納裁判費；其聲請假扣押、假處分或假執
    行時，得免提供擔保，金融重建基金設置及管理條例第17條
    第1項及第3項分別定有明文。揆諸前揭規定，提起訴訟時，
    得暫免繳納裁判費，或聲請假扣押、假處分或假執行時，得
    免提供擔保之主體僅限於『存保公司』，抗告人主張依上開
    規定得暫免繳納裁判費，顯屬無據，抗告論旨指摘原裁定不
    當，聲明廢棄改判，為無理由，應予駁回。
六、依民事訴訟法第495條之1、第449條第1項、第95條、第78條
    ，裁定如主文。
中    華    民    國    98    年    12    月    22    日
                民事第五庭    審判長法  官  林陳松
                                    法  官  古金男
                                    法  官  鄭金龍
以上正本係照原本作成。
再為抗告應以適用法規顯有錯誤為理由。
如提起再抗告者應於裁定送達後10日內向本院提出抗告理由狀（
須按照他造人數附具繕本）並繳納抗告裁判費新臺幣1,000元，
同時委任律師或具有律師資格之關係人為代理人。
                                    書記官  姚錫鈞
中    華    民    國    98    年    12    月    22    日
                                                      Ｖ


司法院資訊處製作；財團法人民間司法改革基金會備份。
